【裁判字號】    99,交訴,126
【裁判日期】    990628
【裁判案由】    肇事逃逸罪等
【裁判全文】
臺灣臺中地方法院刑事判決             99年度交訴字第126號
公  訴  人  臺灣臺中地方法院檢察署檢察官
被      告  甲○○
上列被告因肇事逃逸罪等案件，經檢察官提起公訴（99年度調偵
字第72號），被告於本院準備程序中就被訴之事實為有罪之陳述
，經本院合議庭裁定由受命法官獨任進行簡式審判程序審理，判
決如下：
    主      文
甲○○駕駛動力交通工具肇事，致人受傷而逃逸，處有期徒刑陸
月，如易科罰金，以新臺幣壹仟元折算壹日。緩刑貳年。
    事實及理由
壹、程序方面
    刑事訴訟法第273條之1第1 項規定除被告所犯為死刑、無期
    徒刑、最輕本刑為3 年以上有期徒刑之罪或高等法院管轄第
    一審案件者外，於審判期日前之程序進行中，被告先就被訴
    事實為有罪之陳述時，審判長得告知被告簡式審判程序之旨
    ，並聽取當事人、代理人、辯護人及輔佐人之意見後，裁定
    進行簡式審判程序。查本件被告甲○○被訴肇事逃逸罪等案
    件，非前開不得進行簡式審判程序之案件，經被告於本院審
    理時就被訴之事實為有罪之陳述，且經本院告知被告簡式審
    判程序之旨，聽取被告及檢察官之意見後，爰依刑事訴訟法
    第273條之1 第1項規定裁定改依簡式審判程序審判之，先予
    敘明。
貳、實體方面
一、犯罪事實：
  (一)甲○○以駕駛自用小貨車販售果菜肉品為業，為以駕駛為附
    隨業務之人，於民國97年9月17日上午8時58分許，駕駛車牌
    號碼9653-NS 號自用小貨車，由臺中縣東勢鎮○○街往東蘭
    路方向行駛，行經石城街88號往東蘭路方向之轉彎處附近時
    ，原應注意汽車行經設有彎道地段不得超車，汽車行駛時應
    注意車前狀況與兩車併行之間隔，隨時採取必要之安全措施
    ，而依當時之天候為晴、日間自然光線、視距良好、該處為
    乾燥、無缺陷、無障礙物之柏油路面，並無不能注意之情事
    ，竟疏未注意及此，於行經前開轉彎處時，適有乙○○騎乘
    車牌號碼LLE-099 號重型機車，亦沿臺中縣東勢鎮○○街往
    東蘭路方向行駛在甲○○之前方外側車道而行駛該處，甲○
    ○因駕車未保持兩車併行之間隔，並貿然超越乙○○而駛過
    該轉彎處，致擦撞乙○○所騎乘之前揭機車，造成吳添鐘當
    場人、車倒地，因而受有頭部外傷、左臉頭皮挫傷、右顴骨
    骨折、手腳擦挫傷等傷害（涉犯業務過失傷害部分，業據乙
    ○○撤回告訴，另經本院判決公訴不受理）。詎甲○○超越
    乙○○前開機車後，旋即聽見撞擊聲及機車倒地聲，是其明
    知與乙○○所騎乘前揭機車碰撞，而造成乙○○受有傷害，
    竟未採取任何救護措施或得乙○○同意，竟另起肇事逃逸之
    犯意，於暫停不久後，駕車駛離現場而逃逸。嗣經警據報到
    場處理，循線查知上情。
  (二)案經乙○○訴由臺中縣警察局東勢分局報告臺灣臺中地方法
    院檢察署檢察官偵查起訴。
二、訊據被告甲○○對於前揭犯罪事實於本院審理時坦承不諱，
    核與證人即告訴人乙○○於警詢時及偵查中之證述情節相符
    ，復有道路交通事故現場圖、道路交通事故調查報告表（一
    ）、（二）、被告車籍查詢資料及行照、臺中縣警察局舉發
    違反道路交通管理事件通知單各1 份、臺中市○○○道路交
    通事故談話紀錄表2 份、現場及車體照片16張、監視錄影翻
    拍照片4 張等在卷可稽。又告訴人乙○○因上開事故受有前
    揭傷害，亦有東勢鎮農會附設農民醫院診斷證明書1 紙存卷
    可考，是本件被告肇事致人受傷而駕車逃逸之犯行事證已臻
    明確。綜上所述，被告前述任意性自白與事實相符，本件事
    證明確，被告犯行堪予認定，應予依法論科。
三、核被告甲○○所為，係犯刑法第185條之4駕駛動力交通工具
    肇事致人受傷而逃逸罪。爰審酌被告之品性、智識程度、肇
    事後不思救助被害人，反逃逸離去，陷被害人於求援無著求
    償無門之危險狀態，枉顧被害人之權益，惟衡諸告訴人所受
    之傷害程度，及被告犯後已坦承犯行，並賠償告訴人損失以
    達成和解，此有本院調解程序筆錄及聲請撤回告訴狀各1 紙
    在卷可稽，又其犯後坦承犯行，態度尚稱良好等一切情狀，
    量處如主文所示之刑，並諭知易科罰金之折算標準，以示懲
    儆。末查，被告前於75年間，因賭博案件，經本院以75年易
    字第2682號判決判處有期徒刑5 月、罰金新臺幣3萬5,000元
    確定，並於75年8月14日執行完畢，5年以內未曾因故意犯罪
    受有期徒刑以上刑之宣告，有臺灣高等法院被告全國前案紀
    錄表在卷可查，其因一時失慮，致罹刑典，惟事後已坦承犯
    行，深具悔意，且與告訴人乙○○就業務過失傷害部分已達
    成和解，告訴人亦就該部分業已撤回告訴，有前開本院調解
    程序筆錄及聲請撤回告訴狀各1 紙在卷可憑，經此起訴、審
    判程序後，應知警惕而無再犯之虞，本院因認暫不執行其刑
    為當，予以宣告緩刑2 年，用啟自新。
據上論斷，應依刑事訴訟法第273 條之1 第1 項、第299 條第1
項前段，刑法第185條之4、第41條第1項前段、第74條第1項第2
款，判決如主文。
中    華    民    國    99    年    6     月    28    日
                  交通法庭    法  官  潘曉玫
以上正本證明與原本無異。
如不服本判決應於收受判決後10日內向本院提出上訴書狀，並應
敘述具體理由；其未敘述上訴理由者，應於上訴期間屆滿後20日
內向本院補提理由書（均須按他造當事人之人數附繕本）「切勿
逕送上級法院」。
告訴人或被害人對於判決如有不服具備理由請求檢察官上訴者，
其上訴期間之計算係以檢察官收受判決正本之日期為準。
                              書記官  張齡方
中    華    民    國    99    年    6     月    28    日
附錄論罪科刑法條：
中華民國刑法第一百八十五條之四
駕駛動力交通工具肇事，致人死傷而逃逸者，處六月以上五年以
下有期徒刑。

司法院資訊處製作；財團法人民間司法改革基金會備份。
